# saas 收入确认问题

提问人：wx_60e3d03b7926 时间：2021-07-19 08:05:07
陈版主，您好
saas业务，约定年费，另规定如有违约退费，需扣除年费的50%，履约时间不足50%的，解除合同不退费，这种情况，是否可以分月确认收入，在履约时间超过 1 半以后一次性全部确认收入？另外SAAS软件出售是否可以享受即征即退，享有软件著作权，自主研发

回答人：chenyiwei
SaaS服务一般满足“客户在企业履约的同时即取得并消耗企业履约所带来的经济利益”的条件，故可在服务期内根据履约进度确认收入。但不应采用“在履约时间超过 1 半以后一次性全部确认收入”的做法。